臺灣新北地方法院刑事判決
111年度簡上字第155號
上  訴  人
即  被  告  陳朱却

                    籍設新北市○○區○○路0號（新北○○○○○○○○）

                    （另案於法務部○○○○○○○○○○○執行中)
上列上訴人即被告因竊盜案件，不服本院中華民國110年12月6日
110年度簡字第4443號第一審刑事簡易判決（聲請簡易判決處刑
案號：110年度速偵字第1437號），提起上訴，本院管轄之第二
審合議庭判決如下：
    主  文
原判決撤銷。
陳朱却犯竊盜罪，累犯，處拘役伍拾日，如易科罰金，以新臺幣
壹仟元折算壹日。
    事  實
一、陳朱却意圖為自己不法之所有，基於竊盜之犯意，於民國11
    0年11月6日11時許，在新北市○○區○○街00號全家超商佳瑪店
    前，徒手竊取該超商店長陳雪鳳所管領之白鐵人行道護欄2
    個（價值新臺幣5,000元，下稱上開護欄）放置在其所騎乘
    之腳踏車上得逞後駛離該超商。嗣陳朱却於同（6）日11時2
    0分許，騎乘該腳踏車行經新北市板橋區溪北路與板林路口
    時，為警巡邏時盤查，陳朱却於有偵查犯罪職權之警員知悉
    本案竊盜之犯行前，主動坦承本件竊盜之犯行，並查扣上開
    護欄（已歸還陳雪鳳）。
二、案經新北市政府警察局板橋分局報告臺灣新北地方檢察署檢
    察官偵查後聲請簡易判決處刑。
    理  由
一、關於證據能力之意見：
　　㈠按被告以外之人於審判外之陳述，雖不符刑事訴訟法第159
      條之1至第159條之4之規定，而經當事人於審判程序同意
      作為證據，法院審酌該言詞陳述或書面陳述作成時之情況
      ，認為適當者，亦得為證據。當事人或辯護人於法院調查
      證據時，知有第159條第1項不得為證據之情形，而未於言
      詞辯論終結前聲明異議者，視為有前項之同意。刑事訴訟
      法第159條之5定有明文。查本判決援引之下列被告以外之
      人於審判外之供述證據，因檢察官及被告於本院審理時均
      同意具有證據能力（見111年度簡上字第155號卷【下稱本
      院卷】第166頁），迄言詞辯論終結前亦均未聲明異議，
      本院審酌上開供述證據製作時之情況，並無違法不當及證
      明力明顯過低之瑕疵，認為以之作為證據應屬適當，復經
      本院依法踐行調查證據之程序，依上開規定，應均有證據
      能力。
　　㈡查本判決下列引用之非屬供述證據之書證及物證，並無證
      據證明有出於違法取得之情形，當事人及辯護人亦不爭執
      證據能力，復經本院依法踐行調查程序，自均有證據能力
      。
二、認定犯罪事實所憑之證據及理由：
　　訊據被告矢口否認有何竊盜之犯行，辯稱：因為我東西還人
    家，法律上是竊盜未遂罪。因為護欄放在路邊，東西也壞掉
    生鏽，我以為是人家不要的。我沒有詢問過便利商店是否可
    以取走，我沒有錢吃飯，我也不知道那是便利商店的東西，
    我只是為了拿去換幾百塊錢生活云云。經查：
　　㈠按竊盜罪未遂既遂之區別，以所竊之物，已否移入自己支
      配之下為標準，如已著手實行竊取，而未脫離他人管有或
      尚未移入自己支配之下，均為未遂，倘已將他人管有之物
      ，以偷竊之方法，移入自己支配之下，即為既遂（最高法
      院69年度台上字第2523號判決意旨參照）。
　　㈡證人即全家便利商店店長陳雪鳳於警詢時證述：我之前將
      白鐵人行道護欄放在超商店前，要拿去報修，警方過來詢
      問我才發現被偷，上開護欄已發還給我等語（見速偵卷第
      10至11頁），並有新北市政府警察局板橋分局扣押筆錄、
      扣押物品目錄表（見速偵卷第14至16頁）、贓物認領保管
      單（見速偵卷第18頁）、現場及扣案物品照片（見速偵卷
      第19至20頁）及監視器影像截圖（見速偵卷第20頁）附卷
      可稽。觀諸現場照片（7圖）所示上開護欄原本放置在超
      商店家門口（見速偵卷第20頁），並非毫無價值之物品，
      且店長陳雪鳳擬將上開護欄報修處理而暫放在超商店前，
      衡情被告倘若欲回收上開護欄以變賣獲利，自應先進入超
      商內詢問店長上開護欄是否為廢棄物，經店長同意後始可
      予以回收變賣，被告捨此不為逕自以腳踏車將上開護欄載
      走，嗣在新北市板橋區溪北路與板林路口為警巡邏時查獲
      ，被告顯然已將上開護欄移入自己支配之下，自屬竊盜既
      遂無訛。是被告辯稱：上開護欄我已還人家，法律上是竊
      盜未遂罪，且護欄壞掉生鏽，我以為是人家不要的云云，
      顯係事後卸責之詞，不足採信。本案事證明確，被告犯行
      洵堪認定，應依法論科。
三、論罪：
    ㈠核被告所為，係犯刑法第320條第1項之竊盜罪。
    ㈡刑之加重及減輕：
      ⒈被告前因加重竊盜案件，經本院以108年度審易字第1206
        號判決處有期徒刑4月確定，並於109年2月22日執行完
        畢等情，有臺灣高等法院被告前案紀錄表1份在卷可稽
        ，被告於有期徒刑執行完畢後，5年以內故意再犯本件
        法定刑為有期徒刑之罪，為累犯。且被告已執行完畢之
        前案係犯加重竊盜罪，與本件被告犯竊盜罪之罪質相同
        ，參以被告曾有多次犯竊盜罪之前科紀錄，可見其主觀
        惡性重大，未見悔改，是被告顯然對刑罰反應力薄弱而
        有加重刑度之必要，暨權衡本罪之法律目的、罪刑相當
        原則及相關刑事政策，並依司法院釋字第775號解釋意
        旨為整體評價裁量後，尚不生被告以累犯所處之刑罰超
        過其所應負擔罪責，人身自由因此遭受過苛侵害之情形
        ，本案有依累犯規定加重其刑之適用，應依刑法第47條
        第1項規定加重其刑。
　    ⒉按對於未發覺之罪自首而受裁判者，得減輕其刑，刑法
        第62條前段定有明文。所謂未發覺之罪，係指凡有偵查
        職權之機關或公務員，不知有犯罪之事實，或雖知有犯
        罪事實，而不知犯罪人為何人者，均屬之（最高法院10
        1年度台上字第3340號判決意旨參照）。而刑法第62條
        所謂發覺，固非以有偵查犯罪權之機關或人員確知其人
        犯罪無誤為必要，而於對其發生嫌疑時，即得謂為已發
        覺；但此項對犯人之嫌疑，仍須有確切之根據得為合理
        之可疑者，始足當之，若單純主觀上之懷疑，要不得謂
        已發生嫌疑（最高法院72年度台上字第641號判決參照
        ）。查本件警員執行巡邏勤務，於新北市板橋區溪北路
        與板林路口盤查被告，並詢問所搭載之上開護欄從何而
        來，被告坦承竊取而來等情，此有新北市政府警察局板
        橋分局刑事案件報告書及被告警詢筆錄各1份附卷可考
        （見速偵卷第2頁正反面、第8至9頁），依上開查獲情
        形可知，警員當時執行巡邏勤務，尚不知被告犯本件竊
        盜之行為，經警員詢問後，被告即主動坦承上開護欄係
        竊取而來，警員始循線查知該超商遭竊取上開護欄。是
        以，被告就本件竊盜行為於有偵查權限之機關或公務員
        發現前，即主動向有偵查權限之警員坦承犯行，並接受
        裁判，合於自首之要件，爰依刑法第62條前段規定，減
        輕其刑。被告同時有刑之加重及減輕事由，應先加後減
        之（刑法第71條第1項）。
四、撤銷改判之理由及科刑審酌事項
　　㈠原審認被告犯本件竊盜罪，事證明確，應論罪科刑，固非
      無見。惟查，被告本件竊盜犯行，符合自首之規定，已如
      前述，原審就此部分，未依刑法第62條前段規定減輕其刑
      ，尚有違誤。是被告執前詞否認本件竊盜罪，其上訴雖無
      理由。惟原審既有上開可議之處，應由本院予以撤銷改判
      。
　　㈡爰以行為人之責任為基礎，審酌被告曾有多次竊盜罪之前
      科紀錄(見卷附臺灣高等法院被告前案紀錄表，上開構成
      累犯部分不予重複評價)，其素行不良，且被告不思以正
      途獲取財物，又為本件竊盜犯行，足見其缺乏尊重他人財
      產權之觀念，應予非難；兼衡被告之之犯罪動機、行竊手
      段、上開護欄之價值約5,000元，暨其於本院自陳國小畢
      業，目前從事粗工，經濟狀況不佳（見本院卷第118頁）
      等一切情狀，量處如主文第2項所示之刑，並諭知如易科
      罰金之折算標準。
五、不予宣告沒收：
　　查被告所竊取之犯罪所得即上開護欄，已實際合法發還被害
    人陳雪鳳乙節，此有新北市政府警察局板橋分局扣押物品目
    錄表及贓物認領保管單各1紙（見速偵卷第16、18頁）在卷
    可參，爰依刑法第38條之1第5項規定，不予宣告沒收或追徵
    ，併此敘明。
據上論斷，應依刑事訴訟法第455條之1第1項、第3項、第369條
第1項前段、第364條、第299條第1項前段，判決如主文。
本案經檢察官楊婉鈺偵查後聲請簡易判決處刑，由檢察官方心瑜
到庭執行公訴。
中　　華　　民　　國　　111 　年　　8 　　月　　11　　日
                  刑事第六庭審判長法  官  樊季康

                                  法  官  葉逸如

                                  法  官  楊展庚
以上正本證明與原本無異
如不服本判決應於送達後20日內向本院提出上訴狀
                                  書記官　王宏宇
中　　華　　民　　國　　111 　年　　8 　　月　　11　　日
附錄本案論罪科刑法條全文：
中華民國刑法第320條：
意圖為自己或第三人不法之所有，而竊取他人之動產者，為竊盜
罪，處5年以下有期徒刑、拘役或50萬元以下罰金。
意圖為自己或第三人不法之利益，而竊佔他人之不動產者，依前
項之規定處斷。
前二項之未遂犯罰之。